臺灣彰化地方法院刑事判決　　　　　　　96年度訴字第1448號
公　訴　人　臺灣彰化地方法院檢察署檢察官
被　　　告　甲○○
　　　　　　　　　　　之18
指定辯護人　本院公設辯護人　乙○○
上列被告因違反槍砲彈藥刀械管制條例案件，經檢察官提起公訴
（96年度偵字第6161號），本院判決如下：
    主    文
甲○○未經許可，持有空氣槍，處有期徒刑壹年捌月，併科罰金
新臺幣萬元，罰金如易服勞役，以新臺幣壹仟元折算壹日。緩
刑肆年。扣案空氣槍壹支（槍枝管制編號0000000000號，且含狙
擊鏡壹個、鋼珠瓶及CO2鋼瓶伍拾伍瓶），沒收。
    犯罪事實
一、甲○○明知未經許可，不得非法持有空氣槍，竟因一時好奇
    ，基於持有空氣槍之犯意，於民國81年間某日，在彰化縣員
    林鎮○○○○路邊某處攤位，以不詳之價格，購入空氣槍 1
    支（槍枝管制編號0000000000號，含狙擊鏡1 個），並自該
    時起，即繼續非法持有之。且為使前開空氣槍得以使用，復
    於93、94年間某日，在彰化縣員林鎮○○路三角洲生存遊戲
    店內，購入鋼珠3 瓶及CO2 鋼瓶55瓶。嗣於96年6 月28日下
    午1 時40分許，經警持本院核發之搜索票，至其位於彰化縣
    大村鄉○○村○○路○ 段1 巷22號之18進行搜索，當場在其
    所有之黑色帆布袋內查扣前開空氣槍1 支（含狙擊鏡1 個）
    ，並在房內查扣前開鋼珠3 瓶及CO2 鋼瓶55瓶，且經送鑑該
    支空氣槍具殺傷力，而查知上情。
二、案經彰化縣警察局員林分局報告臺灣彰化地方法院檢察署檢
    察官偵查起訴。
    理    由
壹、證據能力部分：
    本案全部卷證所涵括之證據，經本院為被告甲○○所指定之
    本院公設辯護人閱卷後，公訴人、被告及辯護人均同意全部
    證據之證據能力，是後述所引用證據之證據能力均無疑義，
    合先敘明。
貳、認定事實所憑之證據及論罪科刑情形：
一、上揭犯罪事實，業據被告甲○○於本院審理時坦承不諱，且
    扣案之前開空氣槍1 支，經警送內政部警政署刑事警察局鑑
    驗，以性能檢驗法及動能測試法鑑定結果為：送鑑空氣槍 1
    支（槍枝管制編號0000000000），認係空氣槍，以小型二氧
    化碳高壓鋼瓶內氣體為發射動力，經測試結果，其發射彈丸
    單位面積動能為46焦耳/ 平方公分，而依日本科學警察研究
    所之研究結果，彈丸單位面積動能達20焦耳/ 平方公分，則
    足以穿入人體皮肉層，此有該局96年7 月13日刑鑑字第0960
    101832號槍彈鑑定書1 份在卷可稽（見偵卷第7 頁至第9 頁
    ），依上開鑑驗結果，上揭空氣槍1 支，如經外接高壓氣體
    為發射動力，其發射彈丸單位面積動能既已遠高於每平方公
    分20焦耳，堪認該支空氣槍確具殺傷力無礙。此外，尚有專
    供該空氣槍使用之鋼珠3 瓶及CO2 鋼瓶55瓶扣案足資佐證，
    被告前開不利於己之自白，核與事實相符。本案事證已臻明
    確，被告未經許可，持有空氣槍犯行堪以認定，應予依法論
    科。
二、扣案之前揭空氣槍，係屬槍砲彈藥刀械管制條例第4 條第 1
    項第1 款所稱之空氣槍，依據同條例第5 條之規定，非經主
    管機關許可不得持有，是被告未經主管機關許可持有前開具
    殺傷力之空氣槍，核其所為，係犯槍砲彈藥刀械管制條例第
    8 條第4 項之未經許可持有空氣槍罪，公訴意旨認係犯同條
    項之未經許可持有其他可發射金屬具有殺傷力之槍砲罪嫌，
    尚有誤會，且經公訴檢察官於本院審理時當庭更正，此部分
    尚不涉及變更起訴法條，併此敘明之。被告長時間持有前開
    具殺傷力之改造手槍，屬於繼續犯性質之單純一罪，仍僅成
    立一罪，且無新舊法比較之問題，併此敘明。又被告未經許
    可持有空氣槍之行為，所犯為法定本刑3 年以上10年以下有
    期徒刑，併科新臺幣7 百萬元以下罰金之重罪，然被告持有
    前開具殺傷力之空氣槍目的，僅係為一時好奇，業據被告自
    承在卷，伊並無供自己或他人犯罪之意圖，且該支空氣槍經
    實際試射後，雖發射彈丸單位面積動能超過20焦耳/ 平方公
    分，而認具備殺傷力，然該支空氣槍之彈丸單位面積動能為
    46 焦 耳/ 平方公分，尚難與其他改造槍枝之殺傷力相提並
    論，危險性相對亦較輕，伊顯係對國家重典認識不夠深切，
    致犯此重罪，被告性格尚非不可教化，是以本件犯罪之具體
    情狀及行為背景觀之，確屬情輕法重，客觀上足以引起社會
    一般人之同情而堪可憫恕，縱宣告法定最低度之刑猶嫌過重
    ，爰依刑法第59條之規定，酌予減輕其刑。爰審酌被告明知
    未經主管機關許可不得持有空氣槍，仍為持有之行為，犯罪
    之動機雖屬可議，且對社會治安仍存有潛在之危險，惟其未
    曾以該槍犯罪，並未因此造成公眾或他人之現實惡害，且其
    持有之空氣槍數量為1 支，暨被告犯後於本院坦認其犯行，
    態度尚稱良好等一切情狀，量處如主文所示之刑，並就併科
    罰金刑部分，諭知易服勞役之折算標準。又被告前未曾因故
    意犯罪受有期徒刑以上刑之宣告，此有臺灣高等法院被告前
    案紀錄表存卷可參，被告係因一時好奇始持有本案空氣槍，
    並無供自己或他人犯罪之意圖，其性格尚非不可教化，已如
    前述，被告犯罪非無可憫之處，且其犯後坦認行為失序，態
    度尚佳，足見深切之悔意，目前復有正當工作，其經此次教
    訓，當能知所警惕，並無再犯之虞，本院因認上開對被告所
    宣告之刑，應以暫不執行為適當，爰併予宣告緩刑4 年，以
    勵自新。扣案空氣槍1 支（槍枝管制編號0000000000號，含
    狙擊鏡1 個，且含專供該槍使用之鋼珠3 瓶及CO2 鋼瓶55瓶
    ），具殺傷力，已如前述，係屬槍砲彈藥刀械管制條例第 4
    條第1 項第1 款所稱之槍砲，依同條例第5 條之規定，非經
    中央主管機關許可不得製造、販賣、運輸、持有及轉讓，係
    違禁物，應依刑法第38條第1 項第1 款規定，宣告沒收。至
    員警搜索時所查扣裝盛前開空氣槍之黑色帆布袋1 個，尚與
    被告所犯本案未經許可持有空氣槍罪無必然關聯，且非屬違
    禁物，本院自無從宣告沒收，併此敘明。
據上論斷，應依刑事訴訟法第299條第1項前段，槍砲彈藥刀械管
制條例第8 條第4 項，刑法第11條前段、第59條、第42條第 3項
前段、第74條第1 項第1 款、第38條第1 項第1 款，判決如主文
。
本案經檢察官莊佳瑋到庭執行職務。
中　　華　　民　　國　　96　　年　　11　　月　　15　　日
                  刑事第五庭  審判長法  官  許旭聖
                                    法  官  楊舒嵐
                                    法  官  簡婉倫
上正本證明與原本無異。
如不服本判決，應於判決送達後10日內，向本院提出上訴書狀，
上訴書狀應「敘述具體上訴理由」，並按他造當事人之人數附繕
本。「切勿逕送上級法院」。
中　　華　　民　　國　　96　　年　　11　　月　　15　　日
                                    書記官
附錄本案論罪科刑法條
槍砲彈藥刀械管制條例第8條
未經許可，製造、販賣或運輸鋼筆槍、瓦斯槍、麻醉槍、獵槍
  、空氣槍或第4條第1項第1款所定其他可發射金屬或子彈具有
  殺傷力之各式槍砲者，處無期徒刑或5年以上有期徒刑，併科
  新臺幣1千萬元以下罰金。
未經許可，轉讓、出租或出借前項所列槍枝者，處5年以上有
  期徒刑，併科新臺幣1千萬元以下罰金。
意圖供自己或他人犯罪之用，而犯前二項之罪者，處無期徒刑
  或7年以上有期徒刑，併科新臺幣1千萬元以下罰金。
未經許可，持有、寄藏或意圖販賣而陳列第1項所列槍枝者，
  處3年以上10年以下有期徒刑，併科新臺幣700萬元以下罰金。
第 1 項至第 3 項之未遂犯罰之。
